【裁判字號】    88,易,1483
【裁判日期】    890531
【裁判案由】    竊盜
【裁判全文】
臺灣士林地方法院刑事判決                        八十八年度易字第一四八三號
    公  訴  人  臺灣士林地方法院檢察署檢察官
    被      告  丙○○
                甲○○
右列被告因竊盜案件，經檢察官提起公訴（八十八年度偵字第一一三０九號），本院
判決如左：
    主  文
丙○○共同攜帶兇器竊盜，未遂，累犯，處有期徒刑肆月。扣案之扳手壹把、鉗子壹
支及手電筒壹支均沒收之。
甲○○共同攜帶兇器竊盜，未遂，累犯，處有期徒刑肆月。扣案之扳手壹把、鉗子壹
支及手電筒壹支均沒收之。
    事  實
一、丙○○於民國八十二年八月三日因違反麻醉藥品管理條例等案件，經台灣基隆地
    方法院判處有期徒刑十一月，於八十二年十二月二十日入監執行，於八十三年十
    一月十四日執行完畢，八十五年五月二十四日因違反藥事法案件，經台灣基隆地
    方法院判處有期徒刑一年六月，上訴後經台灣高等法院駁回上訴，八十五年十二
    月二十六日入監執行，八十七年六月二十四日執行完畢；甲○○於八十四年九月
    三十日因違反麻醉藥品管理條例案件，經號號台灣台北地方法院判處有期徒刑四
    月，如易科罰金以三百元折算一日，於八十五年一月十一日易科罰金，執行完畢
    ，於八十五年三月五日又因違反麻醉藥品管理條例案件，經台灣基隆地方法院判
    處有期徒刑六月，如易科罰金以三百元折算一日，於八十五年七月十五日執行完
    畢，二人均不知悔改，丙○○因所有龐帝克車輛動力方向皮帶損壞，竟與甲○○
    基於共同意圖為自己不法之所有，於八十八年十一月二日凌晨一時五十分許，由
    丙○○攜帶客觀上足以對人之身體、生命構成威脅可供作兇器使用之扳手一把、
    鉗子一支，甲○○持手電筒一支，二人共同至台北縣汐止市○○路○段工建路口
    ，丙○○打開乙○○所有停放路旁同型之ＩＨ─六九七九號自用小客車引擎蓋，
    甲○○持手電筒照明，丙○○著手行竊引擎室內之動力方向盤皮帶之際，為乙○○鄰居查悉並告乙○○，乙○○下樓質問而行竊未遂，乙○○並報請巡邏員警處
    理。
二、案經被害人乙○○訴由臺北縣警察局汐止分局移送臺灣士林地方法院檢察署檢察
    官偵查起訴。
    理  由
一、右開事實，業據被告丙○○、甲○○二人於警訊時坦承不諱，核與被害人乙○○
    指訴失竊情節相符，且有犯罪工具即扳手一把、鉗子一支及手電筒一支扣案附卷
    可證。雖被告丙○○、甲○○二人在審理中均辯稱：丙○○車子的動力方向盤皮
    帶壞了，甲○○拿手電筒在照一照，丙○○在看看，伊二人僅係在看看告訴人車
    輛之動力方向盤皮帶之牌子而已，並非在行竊云云，所辯係諉卸之詞，不足採信
    。事證明確，被告犯行堪以認定，應依法論科。
二、核被告所為，係犯刑法第三百二十一條第一項第三款、第二項之攜帶兇器竊盜未
    遂罪。被告丙○○、甲○○二人間有犯意聯絡與行為分擔，均為共同正犯。被告
    二人著手於犯罪之實行而未遂，為未遂犯，依刑法第二十六條前段之規定，按既
    遂犯之刑減輕之。丙○○於八十二年八月三日因違反麻醉藥品管理條例等案件，
    經台灣基隆地方法院判處有期徒刑十一月，於八十二年十二月二十日入監執行，
    於八十三年十一月十四日執行完畢，八十五年五月二十四日因違反藥事法案件，
    經台灣基隆地方法院判處有期徒刑一年六月，上訴後經台灣高等法院駁回上訴，
    八十五年十二月二十六日入監執行，八十七年六月二十四日執行完畢；甲○○於
    八十四年九月三十日因違反麻醉藥品管理條例案件，經台灣台北地方法院判處有
    期徒刑四月，如易科罰金以三百元折算一日，於八十五年一月十一日易科罰金執
    行完畢，於八十五年三月五日又因違反麻醉藥品管理條例案件，經台灣基隆地方
    法院判處有期徒刑六月，如易科罰金以三百元折算一日，於八十五年七月十五日
    執行完畢之事實，有台灣高等法院被告全國前案紀錄表、台灣士林地方法院檢察
    署刑案資料查註表在卷可佐，被告丙○○、甲○○二人於有期徒刑執行完畢後，
    五年以內各再犯本件有期徒刑以上之罪，均為累犯，均應依刑法第四十七條規定
    加重其刑，並依刑法之規定先加而後減之。爰審酌被告丙○○、甲○○二人之品
    行、犯罪動機、目的、手段、所生之危害及犯罪後之態度等一切情狀，各量處如
    主文所示之刑。
三、扣案之扳手一把、鉗子一支及手電筒一支均為共同被告丙○○所有，業經共同被
    告丙○○於本院審理時供明在卷，且係供犯罪所用之物，併予宣告沒收。
據上論結，應依刑事訴訟法第二百九十九條第一項前段，刑法第二十八條、第三百二
十一條第一項第三款、第二項、第二十六條前段、第三十八條第一項第二款、第四十
七條，判決如主文。
本案經檢察官黃惠玲到庭執行職務。
中      華      民      國  八十九    年     六      月       十四    日
                                  臺灣士林地方法院刑事第三庭
                                      法  官  林  俊  益
右正本證明與原本無異。
如不服本判決，應於判決送達後十日內，向本院提出上訴狀。
                                      書記官  趙  薇  莉
中      華      民      國    八十九    年      六      月      十五    日
附錄本案論罪科刑法條全文：
刑法第三百二十一條第一項第三款、第二項
犯竊盜罪而有左列情形之一者，處六月以上五年以下有期徒刑：
三、攜帶兇器而犯之者。
前項之未遂犯罰之。


司法院資訊處製作；財團法人民間司法改革基金會備份。
